臺灣新竹地方法院民事簡易判決
111年度竹北簡字第9號
原      告  向勗全    住○○市○○區○○路0段000○0號00                        樓之0
被      告  黃琮哲  
上列當事人間請求損害賠償事件，本院於民國111年4月29日辯論
終結，判決如下：
    主      文
被告應給付原告新臺幣壹拾肆萬玖仟玖佰肆拾伍元。
原告其餘之訴駁回。
訴訟費用由被告負擔四分之一，餘由原告負擔。
本判決第一項得假執行。
    事實及理由
壹、程序方面：
　　按不變更訴訟標的，而補充或更正事實上或法律上之陳述者
    ，非為訴之變更或追加，民事訴訟法第256條定有明文。查
    本件原告起訴時原係請求被告應賠償新臺幣(下同)607,140
    元，嗣於訴訟進行中查明上開金額計算錯誤，乃更正請求之
    金額為601,140元，有本院民國110年11月17日調解程序筆錄
    可參(見本院司簡調卷第76頁)，自合於前揭規定，應予准許
    。
貳、實體方面：　　
一、原告主張：原告於108年9月15日下午2時30分許，駕駛車牌
    號碼000-0000號自用小客車(下稱系爭車輛)，行經新竹縣竹
    北市光明六路東二段汽車左轉等待區欲左轉嘉豐十一路一段
    ，俟左轉綠燈亮起車輛行進時，遭被告駕駛0000-00號自用
    小客車闖紅燈撞擊，造成系爭車輛右前車頭嚴重毀損，經修
    復共支出601,140元。為此，爰依侵權行為損害賠償之法律
    關係提起本件訴訟，並聲明：被告應給付原告601,140元。
二、被告則以：伊在警局製作筆錄時未表示有闖紅燈之事，伊係
    表示開到一半燈號變黃燈，且撞擊點為系爭車輛車頭撞擊伊
    之車輛，故伊就本件車禍事故之發生沒有過失。此外，原告
    請求之金額過高等語。答辯聲明：請求駁回原告之訴。
三、得心證之理由：
㈠、原告主張其於前揭時、地，駕駛系爭車輛與被告駕駛之車牌
    號碼0000-00號自用小客車發生車禍受有損害之事實，已據
    原告提出車輛受損照片、新竹縣政府警察局竹北分局六家派
    出所道路交通事故當事人登記聯單、新竹縣政府警察局道路
    交通事故初步分析研判表、道路交通事故現場圖、估價單、
    統一發票等為證(見本院司簡調卷第12頁至第26頁、本院簡
    字卷第21頁)，並經本院依職權向新竹縣政府警察局竹北分
    局調取本件車禍事故之道路交通事故現場圖、A3類道路交通
    事故調查紀錄表、道路交通事故照片黏貼紀錄表及本院依職
    權查得之車號查詢汽車車籍資料等核閱無訛(見本院司簡調
    卷第38頁至第50頁、本院限閱卷第9頁)，且為被告所不爭執
    ，自堪信屬實。
㈡、又原告主張本件車禍事故之發生，係因被告之過失所致，為
    被告所否認，並以前詞置辯，經查：
  １按汽車行駛至交岔路口，其行進、轉彎，應遵守燈光號誌或
    交通指揮人員之指揮，遇有交通指揮人員指揮與燈光號誌並
    用時，以交通指揮人員之指揮為準，道路交通安全規則第10
    2條第1項第1款定有明文。
　２查被告於事故發生後警詢中陳稱：「我當時駕駛自小客車000
    0-00直行於光明六路東二段(西往東)，當時我看到號誌綠燈
    剛轉紅燈那一霎那，我當時出去已經綠燈到紅燈，我當時看
    到對方由光明六路東二段左轉嘉豐十一街(東往南)，我為了
    要閃過對方，對方就撞到我的左後門」等語；原告則於警詢
    中表示：「我當時駕駛自小客車000-0000由光明六路東二段
    左轉嘉豐十一路一段(東往南)當時我到路口為綠燈，我當時
    在分隔島那邊待轉，當時左轉燈亮之後，我才左轉，對方就
    直行撞到我的右前方。我很確定對方闖紅燈，因為我看到左
    轉燈已經亮了」等情，有A3類道路交通事故調查紀錄表2份
    在卷可參(見本院司簡調卷第41頁至第43頁)，足認被告駕駛
    車牌號碼0000-00號自用小客車於前揭時、地，明顯違反號
    誌管制，於直行燈綠燈已轉換為紅燈之際，直行進入光明六
    路東二段與嘉豐十一街口，適有原告駕駛之系爭車輛同時
　　行經該處，見狀閃避不及，2車因而發生碰撞，堪予認定。
    至被告雖辯以伊未闖紅燈云云，然與被告於第一時間在警局
    所為之陳述已有不符，本院難以採信。此外，衡諸多時相交
    通號誌之設置目的，係用以將道路通行權指定給車輛駕駛人
    與行人，管制其行止及轉向之交通管制設施，車輛駕駛人自
    應遵守紅燈禁止通行之禁制規範，且路權觀念之深化與確立
    ，方能有效避免交通事故之發生，並維護用路人之人身及財
    產安全。是以，原告見左轉燈亮起後因信賴被告會遵守交通
    號誌始駕駛系爭車輛進行左轉，要難認原告就本件車禍事故
    之發生有何肇事原因。準此以觀，本件車禍事故係因被告駕
    駛肇事車輛行駛至交岔路口，應注意遵守燈光號誌之指示，
    且客觀上亦無不能注意之情事，竟疏未注意，致與原告所駕
    駛之系爭車輛發生撞擊事故，導致系爭車輛受損，則被告前
    開過失駕駛行為與系爭車輛毀損之結果間具有相當因果關係
    ，被告就本件肇事應負全部肇事責任，堪予認定。
㈢、按因故意或過失不法侵害他人之權利者，負損害賠償責任；
    又汽車、機車或其他非依軌道行駛之動力車輛，在使用中加
    損害於他人者，駕駛人應賠償因此所生之損害；不法毀損他
    人之物者，被害人得請求賠償其物因毀損所減少之價值，民
    法第184條第1項前段、第191條之2、第196條分別定有明文
    。又物被毀損時，被害人除得依據民法第196條請求賠償外
    ，並不排除民法第213條至第215條之適用，依民法第196條
    請求賠償物被毀損所減少之價額，得以修復費用為估定之標
    準，但以必要者為限(例如：修理材料以新品換舊品，應予
    折舊)，亦有最高法院77年度第9次民事庭會議決議、同院73
    年度台上字第1574號判決可資參照。經查，被告因前開過失
    肇致本件事故，並致原告所有之系爭車輛受有損害等情，已
    如前述，被告自應就系爭車輛之損害負賠償責任。次查，依
    原告提出之統一發票所示（見本院簡字卷第21頁），系爭車
    輛因本件車禍受損，原告總計支出修理費用631,197元，此
    與其提出之估價單所載金額601,140元加計5%營業稅之金額
    相符（見本院簡調卷第20至26頁）。而估價單其中零件金額
    為509,280元(含稅後金額為534,744元)，工資、烤漆、拆裝
    等費用包含本院簡調字卷第24、26頁所載之全部項目，及第
    22頁之方向機油、四輪定位項目，共為91,860元(含稅後金
    額為96,453元)，有前揭估價單在卷可參。經核上開估價單
    所列各修復項目與前開汽車受損之情形相符，堪認確係屬修
    復系爭車輛所必要，而各項費用亦尚稱合理，則原告此部分
    主張即堪採信。又系爭車輛係於99年2月出廠，有車號查詢
    汽車車籍資料可參(見本院限閱卷第9頁)，至本件肇事發生
    時(即108年9月15日)已使用9年餘，揆之前揭說明，以新品
    換舊品而更換之零件，自應予以折舊，依「營利事業所得稅
    結算申報查核準則」第95條第6款規定：「固定資產提列折
    舊採用定率遞減法者，以1年為計算單位，其使用期間未滿1
    年者，按實際使用之月數相當於全年之比例計算之，不滿1
    月者，以月計」，而依行政院所頒「固定資產耐用年數表」
    及「固定資產折舊表」之規定，小客車之耐用年數為5年，
    依定率遞減法每年折舊千分之369，但其最後1年之折舊額，
    加歷年折舊累計額，其總和不得超過該資產成本額之10分之
    9。本院依前開定率遞減法規定計算系爭車輛更新零件折舊
    後金額應為53,492元(計算方式詳附表所示)。另關於工資、
    烤漆、拆裝等費用96,453元部分無折舊之問題，且該部分之
    支出係屬修復系爭車輛所必要之費用，準此，合計系爭車輛
    因本件車禍毀損而減少之價額共計為149,945元(計算式：53
    ,492＋96,453＝149,945)。
㈣、從而，原告依侵權行為之法律關係，訴請被告給付149,945元
    ，為有理由，應予准許；逾上開部分之請求，則屬無據，應
    予駁回。
四、本件事證已臻明確，兩造其餘主張與攻擊防禦方法及所提證
    據，經審酌後認與本件判決之結果不生影響，爰不另一一論
    述，併此敘明。
五、本件係依民事訴訟法第427條第1項適用簡易訴訟程序所為被
    告一部敗訴之判決，應依同法第389條第1項第3款規定，就
    原告勝訴部分，依職權宣告假執行。
六、訴訟費用負擔之依據：民事訴訟法第79條。
中    華    民    國   111    年    5    月    20  日
                  竹北簡易庭  法  官  李宇璿
以上正本係照原本作成。
如對本判決上訴，須於判決送達後20日內向本院提出上訴狀；如
委任律師提起上訴者，應一併繳納上訴審裁判費。
中　　華　　民　　國　　111 　年　　5 　　月　　23　　日
                              書記官  王恬如 
附表
-----
折舊時間           金額
第1年折舊值        534,744×0.369=197,321
第1年折舊後價值    534,744-197,321=337,423
第2年折舊值        337,423×0.369=124,509
第2年折舊後價值    337,423-124,509=212,914
第3年折舊值        212,914×0.369=78,565
第3年折舊後價值    212,914-78,565=134,349
第4年折舊值        134,349×0.369=49,575
第4年折舊後價值    134,349-49,575=84,774
第5年折舊值        84,774×0.369=31,282
第5年折舊後價值    84,774-31,282=53,492